臺灣板橋地方法院刑事判決　　　　　　　94年度易字第1165號
公　訴　人　臺灣板橋地方法院檢察署檢察官
被　　　告　甲○○
上列被告因竊盜案件，經檢察官提起公訴（九十四年度偵緝字第
一四八九號、第一四九０號及第一四九一號），本院判決如下：
    主    文
甲○○連續攜帶兇器竊盜未遂，累犯，處有期徒刑拾月。扣案之
折疊工具鉗及手電筒各壹支均沒收。
    犯罪事實
一、甲○○前於民國八十九年間因違反毒品危害防制條例案件，
    經本院以八十九年度重簡字第三九四號判處有期徒刑六月，
    如易科罰金，以三百元折算一日確定，於九十一年三月三日
    執行徒刑完畢。詎猶不知悔改，竟基於意圖為自己不法所有
    之概括犯意，於下列時間、地點，連續多次實施竊盜行為：
  (一)先於九十四年四月五日上午十時許（檢察官起訴書誤載為十
    一時許），在臺北縣三重市重新橋下跳蚤巿場內，趁丙○○
    不注意之際，竊取丙○○擺放在攤位上之ＯＭＡＸ牌手錶一
    只，得手後藏置於其褲子口袋內，適為丙○○發現而上前制
    止，甲○○始將之返還予丙○○。詎甲○○仍繼續在該跳蚤
    巿場內逗留，於同日上午十時四十分許，又以相同手法，竊
    取丁○○擺放在攤位上之國際牌ＧＤ五五型行動電話一具，
    得手後亦藏置於其褲子口袋內，旋欲逃離現場，適為監視甲○○已久之丙○○目睹上情，立即告知丁○○趨前攔阻並報
    警到場查獲。
  (二)復於九十四年四月三十日晚間某時許（檢察官起訴書誤載為
    九十四年五月初某日），在其友人林國華位於臺北縣板橋市
    ○○路○段住處，向林國華借得車牌號碼ＧＨＱ－０五一號
    重機車一輛及機車鑰匙一支，惟因該機車故障不能使用，甲○○即於九十四年四月三十日晚間七時三十分許，在臺北縣
    板橋市○○街四巷十七號前，持向林國華借得之鑰匙啟動戊○○停放該處之車牌號碼ＬＭＡ－０一一號、引擎號碼四Ｕ
    Ｆ－一一五一０九號重機車電門後竊取之，得手後旋在附近
    不詳處所，將其借得之車牌號碼ＧＨＱ－０五一號車牌一面
    換掛在其竊來之前開重機車上，原車牌號碼ＬＭＡ－０一一
    號車牌即隨手棄置路旁。甲○○嗣於九十四年五月十九日凌
    晨四時許，將該已換掛車牌之重機車借予不知情之劉舒雯使
    用；劉舒雯於九十四年五月十九日上午五時三十分許，騎經
    臺北縣三重市○○路三一七巷與四維路一八二巷口，適為警
    查獲，並扣得前開鑰匙一支。
  (三)又於九十四年五月六日凌晨零時五分許，攜帶其所有客觀上
    足以對人之生命、身體、安全構成威脅，具有危險性而可供
    兇器使用之折疊工具鉗一支，前往臺北縣蘆洲市○○街二四
    六巷十號旁空地，見乙○○所有之車牌號碼ＭＥＱ－六０七
    號重機車停放該處且四下無人，竟以徒手扳開該機車座墊後
    ，再持其所有之手電筒一支探照置物箱內，並翻動、察看置
    於其內之財物而著手實施竊盜行為，惟適為附近居民田財福
    目睹上情而趨前察看並通報巡邏警員當場逮獲，甲○○始未
    竊得任何財物，復為警扣得上揭折疊工具鉗及手電筒各一支
    。
二、案經臺北縣政府警察局三重分局、蘆洲分局及臺北市政府警
    察局北投分局報請臺灣板橋地方法院檢察署檢察官偵查起訴
    。
    理    由
一、按被告以外之人於審判外之言詞或書面陳述，除法律有規定
    者外，不得作為證據。又被告以外之人於偵查中向檢察官所
    為之陳述，除顯有不可信之情況者外，得為證據。又被告以
    外之人於審判外之陳述，經當事人於審判程序同意作為證據
    ，法院審酌該言詞陳述或書面陳述作成時之情況，認為適當
    者，亦得為證據。當事人、代理人或辯護人於法院調查證據
    時，知有第一百五十九條第一項不得為證據之情形，而未於
    言詞辯論終結前聲明異議者，視為有前項之同意，刑事訴訟
    法第一百五十九條第一項、第一百五十九條之一第二項及第
    一百五十九條之五分別定有明文。查被告甲○○對於被害人
    丙○○、丁○○、戊○○、乙○○以及證人劉舒雯、田福財
    於警詢時之陳述，在本院準備程序中經提示渠等筆錄並告以
    要旨，均未否認其證據能力，且未於本案言詞辯論終結前聲
    明異議，本院審酌被害人丙○○、丁○○、戊○○、乙○○
    以及證人劉舒雯、田福財於警詢時之陳述係彼等就各自親身
    經歷之事實所為者，核無違法取證或證明力顯然過低之情事
    ，依其等陳述作成時之狀況，並無不適當之情形，自均得為
    證據。次查，證人丙○○、丁○○、田福財於偵查中均經檢
    察官告知具結之義務及偽證之處罰後具結並就渠等親身經歷
    之事實而為陳述，且與其等於警詢時指述情節大致相符，核
    無顯不可信之情形，亦均得為證據，合先敘明。
二、上揭犯罪事實，業據被告於警詢、偵查中及本院訊問時自白
    不諱（見臺灣板橋地方法院檢察署九十四年度偵字第八八０
    五號偵查卷＜下稱Ａ偵查卷＞第八頁至第十三頁、第四十二
    頁及第五十三頁、本院九十四年九月二十六日準備程序筆錄
    及同年十一月十七日審判筆錄），復經被害人丙○○、丁○○、戊○○、乙○○及證人劉舒雯、田福財於警詢及偵查中
    指述明確（見臺灣板橋地方法院檢察署九十四年度偵字第五
    七六五號偵查卷＜下稱Ｂ偵查卷＞第十七頁至第二十頁、第
    四十一頁至第四十二頁及第四十七頁至第四十八頁、Ａ偵查
    卷第十四頁至第二十一頁、同署九十四年度偵字第八二一三
    號偵查卷＜下稱Ｃ偵查卷＞第十六頁至第十九頁及第四十九
    頁），並有被害人丙○○、丁○○、戊○○分別出具之贓物
    認領保管單各一紙存卷足憑（見Ｂ偵查卷第二十一頁及第二
    十二頁、Ａ偵查卷第二十二頁），另有鑰匙一支以及被告所
    有供犯罪所用之折疊工具鉗、手電筒各一支扣案可資佐證，
    足認被告自白與事實相符。至公訴意旨雖指被告係以前述折
    疊工具鉗撬開被害人乙○○所有之機車座墊後竊取其內之財
    物等語；惟此為被告所否認，並辯稱：伊當時真的沒有撬開
    車子座墊，是座墊沒有蓋好等語。經查，被告前於警詢時雖
    供承：伊是用扣案之折疊工具鉗敲開機車置物箱鎖頭云云；
    然目擊證人田財福於警詢及偵查中均證稱：伊看見竊嫌拿一
    支小手電筒形跡可疑的在照機車，然後看見他開啟一部機車
    置物箱，左手扳住坐墊，並以右手翻動置物箱裡面的東西等
    語明確（見Ｃ偵查卷第十九頁及第四十九頁），被害人乙○○亦於警詢時陳稱：伊不知道機車被竊的情形為何，但伊被
    通知到現場時，看見機車行李箱蓋被翻開，箱內有被竊賊翻
    動過的情形等語無訛（見Ｃ偵查卷第十六頁至第十七頁），
    其二人均未見被告有何破壞機車置物箱鎖頭之行為以及痕跡
    ，則被告前於警詢時之自白是否確與事實相符，即非無疑，
    自無法逕憑被告適持有扣案之折疊工具鉗一支，即據以佐認
    其有持該折疊工具鉗撬開被害人乙○○所有重機車置物箱鎖
    頭之行為；是公訴意旨，容有誤會，併予敘明。綜上，本案
    事證明確，被告犯行堪以認定，應予依法論罪科刑。
三、按刑法第三百二十一條第一項第三款係以行為人攜帶兇器實
    施竊盜行為為其加重條件，此所謂兇器，其種類並無限制，
    凡客觀上足以對人之生命、身體、安全構成威脅，具有危險
    性之兇器均屬之，且祇須行竊時攜帶此種具有危險性之兇器
    為已足，並不以攜帶之初有行兇之意圖為必要，最高法院七
    十九年臺上字第五二五三號判例意旨參照。查扣案之折疊工
    具鉗一支，外型完好，係金屬材質，質地堅硬，在客觀上確
    足以對人之生命、身體、安全構成威脅，具有危險性而可供
    兇器使用。查被告先後竊取如犯罪事實欄(一)、(二)所示被害人
    丁○○、丙○○、戊○○所有財物，核其所為，均係犯刑法
    第三百二十條第一項之普通竊盜既遂罪。又被告攜帶上揭折
    疊工具鉗一支，著手竊取如犯罪事實欄(三)所示被害人乙○○
    置於機車置物箱內之財物，惟適經附近民眾田財福發現而通
    報巡邏警員當場查獲，並未竊得任何財物，核其所為，係犯
    刑法第三百二十一條第二項、第一項第三款之攜帶兇器竊盜
    未遂罪。又被告已著手實施如犯罪事實(三)所示竊盜行為，惟
    尚未竊得任何財物，即為警據報當場逮獲，其犯罪尚屬未遂
    ，應依刑法第二十六條前段規定減輕其刑。被告先後三次普
    通竊盜既遂行為、一次攜帶兇器竊盜未遂行為，時間緊接，
    方法相同，所犯係犯罪構成要件相同之罪名，顯係基於概括
    犯意而為，為連續犯，應依刑法第五十六條規定論以一情節
    較重之攜帶兇器竊盜未遂罪，並加重其刑。又被告前於八十
    九年間因違反毒品危害防制條例案件，經本院以八十九年度
    重簡字第三九四號判處有期徒刑六月，如易科罰金，以三百
    元折算一日確定，於九十一年三月三日執行徒刑完畢，有臺
    灣高等法院被告前案紀錄表一件在卷可佐，其於五年以內再
    犯本案有期徒刑以上之罪，為累犯，應依刑法第四十七條規
    定加重其刑，並依同法第七十條規定遞予加重其刑，再依同
    法第七十一條第一項規定先加重後減輕其刑。爰審酌被告犯
    罪動機、目的、手段、所竊財物價值、生活狀況、智識程度
    及犯罪後之態度等一切情狀，量處如主文所示之刑，以資懲
    儆。
四、扣案之折疊工具鉗、手電筒各一支，係被告所有而供犯罪所
    用之物，業據其供承在卷（見本院九十四年九月二十六日準
    備程序筆錄），均應依刑法第三十八條第一項第二款規定宣
    告沒收。至扣案之鑰匙一支，則為被告否認屬其所有，並陳
    稱是林國華車子的鑰匙等語（見同上準備程序筆錄），復查
    無其他積極證據足認確係被告所有之物，故不予宣告沒收，
    併此敘明。
據上論斷，應依刑事訴訟法第二百九十九條第一項前段，刑法第
五十六條、第三百二十一條第一項第三款、第二項、第二十六條
前段、第四十七條、第三十八條第一項第二款，判決如主文。
本案經檢察官陳鴻濤到庭執行職務。
中　　華　　民　　國　　94　　年　　12　　月　　8 　　日
                  刑事第七庭審判長法　官　胡　堅　勤
                                  法　官　李　君　豪
                                  法  官  王　瑜　玲
上列正本證明與原本無異。
如不服本判決，應於判決送達後10日內向本院提出上訴狀（應附
繕本），上訴於臺灣高等法院。
中　　華　　民　　國　　94　　年　　12　　月　　8 　　日
                                  書記官  黃  頌  棻
附錄本案論罪科刑法條：
中華民國刑法第三百二十一條
犯竊盜罪而有左列情形之一者，處六月以上五年以下有期徒刑：
一  於夜間侵入住宅或有人居住之建築物、船艦，或隱匿其內而
　　犯之者。
二  毀越門扇、牆垣或其他安全設備而犯之者。
三  攜帶兇器而犯之者。
四  結夥三人以上而犯之者。
五  乘火災、水災或其他災害之際而犯之者。
六  在車站或埠頭而犯之者。
前項之未遂罰之。
